# 可转债赎回会计处理

提问人：wx_6160292c64e2 时间：2022-08-10 21:39:14
请教陈版主:
请教陈版主，可转债在赎回时，是否需要将赎回金额对应拆分至负债部分及权益部分，两个赎回金额与应付债券的账面价值调整财务费用，与权益工具的差额调整资本公积？还是全部调整财务费用，不需要区分负债金额和权益金额？
查阅了一些上市公司做法，例如三一重工、福斯特，资本公积的变化里面未涉及可转债赎回，但是如安井食品资本公积变化里面又似乎涉及可转债。想请教陈老师看法

回答人：chenyiwei
理论上，应在赎回时点重新确定负债部分和权益部分各自的公允价值（确定方法与初始划分时两部分的公允价值确定方法一致），负债部分的公允价值与原账面价值之间的差额作为金融负债终止确认损益；权益部分的差额则调整资本公积。全部调整财务费用似乎并不合理。